【裁判字號】    95,裁,1026
【裁判日期】    950518
【裁判案由】    聲請假處分
【裁判全文】
最  高  行  政  法  院  裁  定
                                     95年度裁字第01026號
抗  告  人  甲○○
上列抗告人因與相對人考選部間聲請假處分事件，對於中華民國
95年2月23日臺北高等行政法院95年度全再字第1號裁定提起抗告
，本院裁定如下︰
    主  文
抗告駁回。
抗告訴訟費用由抗告人負擔。
    理  由
一、按抗告法院認抗告為不合法或無理由者，應為駁回抗告之裁
    定。
二、本件抗告意旨略謂：相對人係依據應考人申請複查成績處理
    辦法，否准抗告人請求閱覽及複印「78年至86年」專門職業
    及技術人員高等考試律師類科考試每年各8科8份答題試卷，
    惟上開辦法因牴觸行政程序法第46條第1項規定，經原審法
    院93年度訴更一字第33號判決諭知無效，且同時牴觸訴願法
    第49條、行政訴訟法第135條、第163條、第164條、第165條
    等規定，依據中央法規標準法第11條、憲法第172條等規定
    ，上開辦法應係無效之行政命令，既然無效即無任何拘束力
    可言。其次，本案經本院92年度裁字第302號、94年度裁字
    第410號裁定移送，足證本案數次再審均是合法有理；又本
    案已由本院95年度裁字第437號裁定繫屬法院，非如原裁定
    所謂「既無現在或將來訴訟繫屬之本案請求，聲請人聲請本
    件假處分，即有未合。」再依專門職業及技術人員高等考試
    辦法第8條、律師法第4條規定，榜示前須經安全調查，抗告
    人每年在榜示前均經安全調查，足見成績是及格者，但填報
    之成績反而全部不及格，係違法濫權之侵權行為。第查原始
    答題在試卷上之評分係及格者，但填報之成績單及複查成績
    結果之分數，以高分報低分，以及格報不及格，因此須保全
    上開答題試卷，以保護憲法第18條之基本人權。又本訴訟程
    序何時確定係不定之天，待勝訴後已無任何考試證據，此非
    保護抗告人之道，保全證據符合權利保護要件，本院數次撤
    銷原裁定而移送更審，但更審法院卻數次駁回。訴願決定、
    原駁回裁定、與證據法則、經驗法則、比例原則有間，實難
    令人甘服云云。
三、原裁定係以：抗告人因聲請假處分事件，經原審93年度全字
    第166號裁定駁回，提起抗告，本院以94年度裁字第410號裁
    定抗告駁回確定。抗告人不服，依行政訴訟法第273條第1項
    第13款、第14款規定，誤向本院聲請再審，經以裁定移送原
    審法院受理。茲本件抗告人所稱原確定裁定所未斟酌之證物
    ，無非謂：「聲請人30餘年來參加考選部所舉辦之專門職業
    技術人員律師類科高等考試，每年均例於報名履歷表上全被
    打上『X』字為特別記號，其他應考人為『ˇ』字，意謂自
    始不讓抗告人及格，此有網路家庭個人新聞台第2、3頁及臺
    北高等行政法院93年度聲字第0021號裁定理由二等為證據方
    法，惜未予斟酌裁判」云云；顯見，縱經原裁定審酌抗告人
    所稱之上開二證物，亦不足為抗告人有利之裁定結果。至抗
    告人其他聲請再審理由，僅一再敘述其相關案件實體上之主
    張，對於原裁定以抗告人程序之聲請為不合法而予駁回，有
    如何法定再審事由，則未具體指及。是本件抗告人援引行政
    訴訟法第273條第1項第13款、第14款規定聲請再審為無理由
    ，爰予駁回，經核並無違誤。抗告意旨僅重述前訴訟程序請
    求准予假處分之主張再事爭執，惟就原裁定以其不合行政訴
    訟法第273條第1項第13款、第14款之再審事由乙節，並未表
    明有何違背法令之情事，其抗告為無理由，應予駁回。
三、依行政訴訟法第104條、民事訴訟法第95條、第78條，裁定
    如主文。
中    華    民    國    95    年    5     月    18    日
                  第二庭審判長法  官  廖  政  雄
                              法  官  林  清  祥
                              法  官  鍾  耀  光
                              法  官  姜  仁  脩
                              法  官  胡  國  棟
以  上  正  本  證  明  與  原  本  無  異
中    華    民    國    95    年    5     月    18    日
                              書記官  張  雅  琴


司法院資訊處製作；財團法人民間司法改革基金會備份。
